# 请教陈版主

提问人：shinyhe2007 时间：2023-01-30 14:29:30
A公司收购B公司的少数股东的持有的股权（15%），假设审计评估基准日是 2022 年 7 月 31 日，约定基准日之后B的利润归A公司所有，但是在 12 月 31 日之前并未完成相关的协议签订，款项的支付以及工商变更，协议签订在 2023 年 1 月，相关工商变更也在 2023 年，请问A公司编制合并报表时，B公司 2022 年 7 月 31 日-2022年 12 月 31 日的少数股东损益（15%）是否继续要确认？如果继续确认， 2023 年合并时如何处理

回答人：chenyiwei
由于收购少数股东的交易并未在 2022 年内完成，故 2022 年内仍存在少数股东权益和少数股东损益，其中少数股东损益应以B公司全年净利润乘以15%计算。
虽然约定基准日之后B的利润归A公司所有，但是在 12 月 31 日之前并未完成相关的协议签订，并且即使完成了协议签订，该项过渡期损益归属的约定也只有在完成收购后才能实际生效，故该事项对于 2022 年度的少数股东权益、少数股东损益计量不产生影响。